【裁判字號】    98,抗,1673
【裁判日期】    981204
【裁判案由】    撤銷假扣押
【裁判全文】
臺灣高等法院民事裁定                  98年度抗字第1673號
抗  告  人  中元紡織股份有限公司
法定代理人  乙○
相  對  人  紘映實業有限公司
法定代理人  甲○○
上列當事人間撤銷假扣押事件，抗告人對於中華民國98年8月3日
臺灣板橋地方法院98年度全聲字第179號所為裁定提起抗告，本
院裁定如下：
    主  文
原裁定廢棄。
相對人在原法院之聲請駁回。
聲請及抗告訴訟費用由相對人負擔。
    理  由
一、按本案尚未繫屬者，命假扣押之法院應依債務人聲請，命債
    權人於一定期間內起訴；債權人不於前項期間內起訴者，債
    務人得聲請命假扣押之法院撤銷假扣押裁定，民事訴訟法第
    529條第1項、第4項分別定有明文，是依該規定文義，倘債
    權人已遵期起訴，法院即不應准許債務人所為撤銷假扣押之
    聲請。次按法院依民事訴訟法第529條規定所定之期間，係
    裁定期間，非不變期間，故債權人雖未於裁定所定期間內起
    訴，而於命假扣押之法院為撤銷假扣押之裁定前起訴者，法
    院即不得為撤銷假扣押之裁定，最高法院65年台抗字第392
    號判例可資參照。
二、本件相對人於原法院聲請意旨略以：伊與抗告人間假扣押事
    件，前經原法院以97年度裁全字第7248號裁定准許，並已執
    行在案。嗣相對人聲請命抗告人於一定期間內起訴，亦經原
    法院以98年度聲字第59號裁定准許，且已確定在案，惟抗告
    人迄未起訴。爰依民事訴訟法第529條之規定，聲請撤銷假
    扣押裁定等語。
三、經查，本件相對人前於民國98年1月21日向原法院聲請命抗
    告人限期起訴，經原法院於98年3月9日以該院98年度聲字第
    59號裁定命抗告人於7日內向管轄法院起訴，抗告人收受裁
    定後，雖於98年4月17日向原法院刑事庭提起附帶民事訴訟
    ，然因刑事訴訟諭知無罪、免訴或不受理之判決，而經原法
    院刑事庭依刑事訴訟法第503條第1項之規定，以判決駁回抗
    告人之訴，原法院以上開附帶民事訴訟判決僅屬程序上判決
    ，並非實體上之本案判決，難認抗告人就系爭假扣押裁定所
    欲保全之請求，業已提起訴訟為由，認抗告人未遵期起訴，
    而撤銷該院97年11月18日所為之97年度裁全字第7248號假扣
    押裁定，固非無據，惟抗告人主張其於附帶民事訴訟判決上
    訴期間10天屆滿後，在原法院98年8月3日裁定撤銷對於相對
    人之假扣押前，即先於98年7月23日向原法院提起民事本案
    訴訟，該本案訴訟刻由原法院以98年度重訴字第303號審理
    中等情，業據提出起訴狀影本為憑(見本院卷第8頁)，並有
    原法院回覆關於該院98年度重訴字第303號事件審理進度之
    函附卷可查（見本院卷第22頁），且經本院調閱臺灣板橋地
    方法院97年度裁全字第7248號、98年度聲字第59號及98年度
    重附民字第16號等卷宗查核屬實。抗告人既已在原法院撤銷
    假扣押前提起本案訴訟，揆諸前揭規定，即不得撤銷假扣押
    裁定，原法院遽予撤銷假扣押裁定，即有未合。抗告意旨指
    摘原裁定不當，求予廢棄，為有理由，應由本院將原裁定廢
    棄，並自為裁定如主文第2項所示。
四、據上論結，本件抗告為有理由，爰裁定如主文。
中    華    民    國    98    年    12    月    4     日
                    民事第十一庭
                        審判長法  官  鄭雅萍
                              法  官  劉坤典
                              法  官  徐福晉
正本係照原本作成。
本裁定除以適用法規顯有錯誤為理由外，不得再抗告。如提起再
抗告，應於收受後10日內委任律師為代理人向本院提出再抗告狀
。並繳納再抗告費新台幣1000元。
中    華    民    國    98    年    12    月    7     日
                              書記官  黃瑞芬

司法院資訊處製作；財團法人民間司法改革基金會備份。
